---
title: "Lista 4"
subtitle: "Métodos Quantitativos Aplicados à Ciência Política"
author: |
  | Erlene Avelino 
  | Louise Almeida da Silva
  | Pedro Luz de Castro
  | Renan Almeida
date: "16/12/2020"
output: pdf_document
---

```{r setup, include=FALSE}
knitr::opts_chunk$set(echo = FALSE, message = FALSE, warning = FALSE)
library(tidyverse)
library(janitor)
library(infer)
```

## 1. Importando o conjunto de dados

Trazendo os dados para dentro do R
```{r importando, echo=TRUE}
ESEB2018 <- foreign::read.spss("ESEB2018.sav", to.data.frame = T)
```

## 2. Manipulando os dados

Modificando a variável sobre identificação partidária (não sabe ou não respondeu = "não").
```{r, echo=TRUE}
t.pid <- ESEB2018 %>%
  mutate(partyid = as.factor(case_when(
    Q22A == "Sim" ~ "Sim",
    Q22A == "Não" ~ "Não",
    Q22A == "Não sabe (Esp.)" ~ "Não",
    Q22A == "Não respondeu (Esp.)" ~ "Não"
  ))
  )
```


## 3. Hipóteses

H~0~: independência (não existe associação entre sexo e identificação partidária)

H~1~: há dependência (existe associação entre sexo e identificação partidária)

## 4. Tabela de contingência

```{r}
t.pid %>%
  tabyl(D2_SEXO, partyid) %>%
  adorn_percentages("col") %>%
  adorn_pct_formatting()
```

## 5. Tabela de valores esperados

Esta é uma tabela com valores esperados para identificação partidária e sexo (assumindo que H~0~ é verdadeira).
\begin{table}[ht]
\centering
\begin{tabular}{rlrr}
  \hline
 & sexo\_partyid & Sim & Não \\ 
  \hline
1 & Masculino & 188.49 & 1001.38 \\ 
  2 & Feminino & 208.45 & 1107.41 \\ 
   \hline
\end{tabular}
\end{table}

## 6. Teste qui-quadrado

```{r, echo=TRUE}
t.pid %>%
  infer::chisq_test(D2_SEXO ~ partyid)
```

p-valor abaixo de 0,01.
Necessário fazer os gráficos da distribuição normal. 
